臺灣基隆地方法院刑事判決
110年度交訴字第22號
公  訴  人  臺灣基隆地方檢察署檢察官
被      告  高廣瑞



上列被告因交通肇事逃逸等案件，經檢察官提起公訴（110年度
偵字第689號），嗣被告於準備程序中就被訴事實為有罪之陳述
，經本院告知簡式審判程序之旨，並聽取被告與公訴人之意見後
，本院合議庭裁定由受命法官獨任進行簡式審判程序，判決如下
：
    主  文
高廣瑞犯無照駕駛過失傷害罪，處有期徒刑參月，如易科罰金，
以新臺幣壹仟元折算壹日；又犯肇事致人傷害逃逸罪，累犯，處
有期徒刑柒月。
    事  實
一、高廣瑞於民國109年12月6日下午5時45分許，無照駕駛車牌
    號碼000-0000號自用小客車，沿新北市雙溪區102縣道由瑞
    芳往牡丹方向行駛，行經新北市雙溪區102線道29.2公里處
    時，違規跨越雙黃線逆向行駛至對向車道，擦撞魏明建騎乘
    之車牌號碼000-000號大型重機車，致魏明建人車倒地，因
    此受有左側足背撕裂傷併肌腱及韌帶撕裂傷等傷害。詎高廣
    瑞已知肇事，仍基於肇事致人傷害逃逸之犯意，未予以必要
    之照護、亦未等候員警到場處理以釐清肇事責任，即逕行駕
    車離開現場逃逸。
二、案經魏明建訴由新北市政府警察局瑞芳分局報告臺灣基隆地
    方檢察署檢察官偵查起訴。
    理  由
一、訊據被告高廣瑞對於前揭犯罪事實於本院準備程序、審理程
    序時均坦承不諱，核與證人即告訴人魏明建於警詢及偵查中
    之證述相符，並有新北市政府警察局道路交通事故現場圖、
    道路交通事故調查報告表㈠、㈡、現場照片18張、行車紀錄器
    錄影光碟1片、長庚醫療財團法人基隆長庚紀念醫院診斷證
    明書1紙、新北市政府警察局舉發違反道路交通管理事件通
    知單1份等件在卷可稽，足認被告自白與事實相符，是本案
    事證明確，被告所為足堪認定，應予依法論科。
二、論罪科刑：
  ㈠新舊法比較：
　  被告行為後，刑法第185條之4規定業於110年5月28日修正公
    布，自同年月30日起生效施行。修正前刑法第185條之4規定
    ：「駕駛動力交通工具肇事，致人死傷而逃逸者，處1年以
    上7年以下有期徒刑。」修正後關於行為人駕駛動力交通工
    具發生交通事故係過失致人傷害而逃逸者，刑法第185條之4
    第1項前段規定：「駕駛動力交通工具發生交通事故，致人
    傷害而逃逸者，處6月以上5年以下有期徒刑。」經比較新舊
    法結果，修正後之規定較有利於被告，依刑法第2條第1項但
    書，應適用修正後之刑法第185條之4規定論處。
  ㈡核被告所為，係犯刑法第185條之4第1項前段之駕駛動力交通
    工具發生交通事故，致人傷害而逃逸罪及道路交通管理處罰
    條例第86條第1項、刑法第284條前段之無照駕車過失傷害罪
    ，應依道路交通管理處罰條例第86條第1項規定加重其刑。
    被告所犯上開2罪，犯意各別，行為互殊，應予分論併罰。
  ㈢被告前因酒駕公共危險、違反毒品危害防制條例等案件，經
    臺灣士林地方法院以108年度湖交簡字第495號判決判處有期
    徒刑3月、本院以108年度基簡字第1545號判決判處有期徒刑
    2月，上開案件經本院以108年度聲字第1349號裁定定應執行
    有期徒刑4月確定，於109年1月15日徒刑易科罰金出監，有
    臺灣高等法院被告前案紀錄表附卷可稽。被告前受有期徒刑
    之執行完畢後，其於5年以內故意再犯本案肇事逃逸部分之
    有期徒刑以上之罪，固為累犯，惟依司法院釋字第775號解
    釋所闡釋之意旨，構成累犯者苟不分情節，基於累犯者有其
    特別惡性及對刑罰反應力薄弱之立法理由，一律加重最低本
    刑，將可能致生行為人所受之刑罰超過其所應負擔罪責之情
    而不符罪刑相當原則。經查，本案構成累犯之前案係酒駕公
    共危險及違反毒品危害防制條例案件，與本案被告所犯肇事
    逃逸犯行並非同類案件，故經裁量後，本院認為於本罪之法
    定刑度範圍內，審酌犯罪情節、各項量刑事由後，已足以充
    分評價被告所應負擔之罪責，尚無加重其刑之必要，揆諸上
    開解釋意旨，爰不加重其刑。
  ㈣爰以行為人之責任為基礎，審酌被告本案犯罪所生之法益侵
    害程度，犯後雖坦承全部犯行，已與告訴人達成調解但尚未
    賠償其損害；另就肇事逃逸部分，經警方通知始到案，兼衡
    其手段、違反義務程度、犯罪動機、目的、所受刺激、犯後
    態度等部分，本件繫屬於本院後被告經合法傳喚無正當理由
    未到庭，經通緝後始到案，告訴人於本院準備程序時稱被告
    不接電話、不聯絡也不出庭，感覺態度還蠻可惡的等語，另
    參酌被告於本院審理中自陳學歷高中畢業，家中有父母，現
    從事鐵工等一切情狀，分別量處如主文所示之刑，並就得易
    科罰金部分，諭知易科罰金之折算標準。
據上論斷，應依刑事訴訟法第273條之1第1項、第299條第1項前
段，判決如主文。
本案經檢察官李亞蓓提起公訴，由檢察官高永棟到庭執行職務。
中　　華　　民　　國　　111 　年　　4 　　月　　27　　日
                  刑事第二庭  法　官  李  岳
以上正本證明與原本無異。
如不服本判決應於收受送達後20日內向本院提出上訴書狀，並應
敘述具體理由；其未敘述上訴理由者，應於上訴期間屆滿後20日
內向本院補提理由書(均須按他造當事人之人數附繕本)「切勿逕
送上級法院」。　　　　　　　　　
中　　華　　民　　國　　111 　年　　4 　　月　　27　　日
                              書記官  白豐瑋
附錄本判決論罪法條：
現行刑法第185-4條
駕駛動力交通工具發生交通事故，致人傷害而逃逸者，處6月以
上5年以下有期徒刑；致人於死或重傷而逃逸者，處1年以上7年
以下有期徒刑。
犯前項之罪，駕駛人於發生交通事故致人死傷係無過失者，減輕
或免除其刑。
刑法第284條
因過失傷害人者，處1年以下有期徒刑、拘役或10萬元以下罰金
；致重傷者，處3年以下有期徒刑、拘役或30萬元以下罰金。
道路交通管理處罰條例第86條
汽車駕駛人，無駕駛執照駕車、酒醉駕車、吸食毒品或迷幻藥駕
車、行駛人行道或行經行人穿越道不依規定讓行人優先通行，因
而致人受傷或死亡，依法應負刑事責任者，加重其刑至二分之一
。
汽車駕駛人，在快車道依規定駕車行駛，因行人或慢車不依規定
，擅自進入快車道，而致人受傷或死亡，依法應負刑事責任者，
減輕其刑。